臺灣高等法院刑事判決　　　　　　　 100年度上易字第2090號
上　訴　人
即　被　告　黃政忠
上列上訴人因詐欺案件，不服臺灣士林地方法院98年度易字第
517號，中華民國100年7月22日第一審判決（起訴案號：臺灣士
林地方法院檢察署98年度偵緝字第7295號），提起上訴，本院判
決如下：
    主  文
上訴駁回。
    事  實
一、按依刑事訴訟法第350條、第361條、第362條、第367條規定
    ，不服地方法院之第一審判決而上訴者，須提出上訴書狀，
    並應敘述具體理由，為上訴必備之程式；其所提出之書狀未
    敘述上訴理由，或僅曾以言詞陳述上訴理由者，均應於上訴
    期間屆滿後20日內補提理由書於第一審法院。第一審法院經
    形式審查，認逾期未補提上訴理由者，應定期間先命補正；
    逾期未補正者，為上訴不合法律上之程式，應以裁定駁回。
    倘已提出上訴理由，但所提非屬具體理由者，則由第二審法
    院以上訴不合法律上之程式，判決駁回。而所謂具體理由，
    必係依據卷內既有訴訟資料或提出新事證，指摘或表明第一
    審判決有何採證認事、用法或量刑等足以影響判決本旨之不
    當或違法，而構成應予撤銷之具體事由，始克當之（例如：
    依憑證據法則具體指出所採證據何以不具證據能力，或依憑
    卷證資料，明確指出所為證據證明力之判斷如何違背經驗、
    論理法則）；倘僅泛言原判決認定事實錯誤、違背法令、量
    刑失之過重或輕縱，而未依上揭意旨指出具體事由，或形式
    上雖已指出具體事由，然該事由縱使屬實，亦不足以認為原
    判決有何不當或違法者（例如：對不具有調查必要性之證據
    ，法院未依聲請調查亦未說明理由，或援用證據不當，但除
    去該證據仍應為同一事實之認定），皆難謂係具體理由，俾
    與第二審上訴制度旨在請求第二審法院撤銷、變更第一審不
    當或違法之判決，以實現個案救濟之立法目的相契合，並節
    制濫行上訴（最高法院97年度臺上字第892號判決意旨參照
    ）。
二、上訴人即被告黃政忠雖具狀上訴稱：被告對於原審採用告訴
    人劉祐瑋及楊佳茹之證詞，將所有罪行推給被告，其二人為
    逃避債務而誣告被告；同案被告田國澤為脫罪辯稱被告曾將
    車輛交予其車廠停放、報廢等為不實情事；證人姚國緯與被
    告素不相識，不知其把車交給誰，原判決中所載交車時間被
    告亦不在場，因認有上述種種不公，爰提起上訴云云。
三、經查：
(一)被告於100年8月25日向原審法院具狀提出上訴理由書狀敘明
    上訴理由，依刑事訴訟法第361條第2項條文、立法修正理由
    及上開最高法院判決意旨，倘已提出上訴理由，但所提非屬
    具體理由者，由第二審法院以上訴不合法律上之程式，以判
    決駁回之。至於上訴理由是否具體，係屬第二審法院審查範
    圍，則不在命補正之列（參見法院辦理刑事訴訟案件應行注
    意事項第162點），合先敘明。
(二)原審判決認定被告黃政忠犯罪所憑之證據，已經詳細調查審
    酌而為事實認定，其理由經核並無違證據及論理法則。被告
    固以前詞提起上訴，雖具備形式上之理由，惟查告訴人及證
    人之證詞是否足堪信為真正，並為判斷認定被告罪責之依據
    ，係屬法院本於確信、自由判斷之職權行使，苟證據具證據
    能力，並經合法調查，法院自得依職權自由判斷取捨，不得
    任意遽指為違法。本件原審依告訴人劉祐瑋、楊佳茹二人之
    證述，及證人姚國緯、廖雅惠、王漢堂之證詞，催收通話紀
    錄、遠傳電信門號基本資料查詢回覆結果、臺灣大哥大門號
    資料查詢表各一份，暨被告黃政忠所不爭執之「曾為告訴人
    劉祐瑋、楊佳茹分別介紹購買車號1529-MX 號車輛、4197-F
    U號車輛之車商，嗣登記在告訴人劉祐瑋名下之1529-MX號車
    輛向遠東銀行申請貸款新台幣（下同）32萬元，由告訴人劉
    祐瑋當時之配偶楊佳茹擔任連帶保證人，約定分36期償還；
    登記在告訴人楊佳茹名下之4197-FU號車輛則向台新銀行申
    請貸款42萬元，由告訴人劉祐瑋擔任連帶保證人，約定分36
    期償還，惟該2部車輛之貸款均僅償還至96年10月間，就車
    號1529-MX號車輛僅支付5期之貸款，尚餘本金348,750元未
    繳，就車號4197-FU號車輛僅支付6期之貸款，尚餘本金240,
    050元未繳，其中遠東銀行之貸款債權嗣移轉給和潤公司；
    又車號1529-MX號車於96年12月12日在台一線83.5公里處及
    於97年1月5日在國道一號北上84.2公里處有超速違規，及車
    號4197-FU號車輛於96年11月26日、12月20日及12月25日在
    台一線83.5公里處均有超速違規」等事實，及車號1529-MX
    號車輛之貸款借據暨動產抵押契約書、告訴人劉祐瑋、楊佳
    茹共同簽立之35萬元本票影本及債權讓與契約書、車號4197
    -FU號車輛之動產擔保交易動產抵押設定登記申請書、車輛
    動產抵押契約書、汽車新領牌登記書及汽車貸款借據暨約定
    書、臺灣臺北地方法院97年度票字第961、1095號民事裁定
    、系爭2部車輛之貸款申請書、和潤公司98年11月26日和潤
    字第981126001號函文所附之應收帳款/客戶繳款明細表、台
    新公司98年12月22日民事陳報狀各1份、新竹市警察局舉發
    違反道路交通管理事件通知單4紙、內政部警政署國道公路
    警察局舉發違反道路交通管理事件通知單1紙等證據，認定
    被告黃政忠確有如原判決犯罪事實欄所述之犯行，經核其認
    事用法，並無不當，上訴人雖以前詞指摘原判決不當，惟其
    所陳均涉法院職權之行使，為法院自由判斷之事項，故不足
    以認定原判決有何不當或違法，另證人田國澤之證詞原審並
    未採為證據，被告率爾指摘原判決不當，均難謂係具體理由
    ，應認其上訴違背法律上之程式。
四、綜上所述，上訴人並未依據卷內之訴訟資料，指摘原審判決
    有何足以影響判決本旨之不當或違法，構成應予撤銷之具體
    事由，乃徒憑己意漫指原審判決所採告訴人劉祐瑋、楊佳茹
    二人之證詞為誣告、證人田國澤、姚國緯二人所述不實，採
    證不公云云，自不足以動搖原判決認定犯罪事實之基礎，難
    認係具體理由，其上訴顯然違背法律上之程式，爰不經言詞
    辯論，判決駁回其上訴。
據上論斷，應依刑事訴訟法第367條前段、第372條，判決如主文
。
中    華    民    國   100    年    9     月    27    日
                    刑事第七庭審判長法  官  溫耀源
                                    法  官  王復生
                                    法  官  朱瑞娟
以上正本證明與原本無異。
不得上訴。
                                    書記官  林初枝
中    華    民    國   100    年    9     月    27    日